【裁判字號】    98,易,1705
【裁判日期】    981116
【裁判案由】    詐欺
【裁判全文】
臺灣臺中地方法院刑事判決              98年度易字第1705號
公  訴  人  臺灣臺中地方法院檢察署檢察官
被      告  戊○○
上列被告因詐欺案件，經檢察官提起公訴（98年度偵字第
2697、 6547 、8347、10850號），本院判決如下：
    主    文
戊○○無罪。
    理    由
一、公訴意旨略以:被告戊○○預見提供行動電話門號予他人使
    用，他人可能以該電話門號遂行財產上犯罪之目的，竟不顧
    他人可能遭害之危險，仍以縱若有人持以犯罪亦不違反其本
    意之幫助他人詐欺取財之不確定犯罪故意，於民國95年11月
    間，在不詳地點，將其申租之門號0000000000號，提供予屬
    詐騙集團成員之某不詳姓名年籍成年人使用，而該詐騙集團
    取得上開門號後，即共同基於意圖為自己不法所有之犯意聯
    絡，(一)97年11月5日22時5分許，由真實姓名年籍不詳綽號
    「丹丹」之女子，在網路以即時通方式向己○○表示願意與
    其援交，復以上述戊○○申租之門號與己○○聯絡，嗣於23
    時16分許，己○○到達雙方約定地點後，接獲真實姓名年籍
    不詳綽號阿原之男子打電話佯稱：須至提款機操作提款卡，
    確認其非警察云云，致己○○陷於錯誤，於97年11月6日0時
    15分許，前往台中市○區○○路2段96號之7-11便利商店內
    ，將新台幣(下同)1357元匯入丙○○(業已審結)帳戶內。嗣
    己○○發現存款短少，始知受騙。(二)於97年11月13日21時
    許，由真實姓名年籍不詳綽號「小詩」之女子，透過skype
    向不知情之乙○○誆稱：可以介紹很多朋友讓其認識，惟須
    先匯款2000元加入會員云云，復以戊○○及丁○○(業已審
    結)申租之門號與之聯絡，致乙○○不疑有他，於同年月15
    日，匯款1999元至張文同向台灣中小企業銀行內壢分行申請
    開立之帳號00000000000000號帳戶。(三)98年1月15日19時
    許，由真實姓名年籍不詳之自稱「楊淑惠」女子，在網路以
    skype詢問甲○○是否願意約其外出，復以上述戊○○申租
    之門號與甲○○聯絡，嗣甲○○到達雙方約定地點後，要求
    甲○○依指示操作自動櫃員機以確認其不是警察，甲○○於
    同日20時40分許，匯款2萬9982元至朱玉華(另案偵辦)向彰
    化銀行豐原分行申請開立之帳號0000000000000000號帳戶內
    。因認被告涉犯刑法第30條第1項及刑法第339條第1項之幫
    助詐欺取財罪嫌。
二、本案檢察官、被告並未就下述卷內證據資料之證據能力有所
    爭執，且迄於言詞辯論終結前，均未主張有刑事訴訟法第
    159條第1項不得為證據之情形，是應認已同意卷內證據均得
    作為證據，且經本院審酌後，認無不適當之情形，應認本案
    調查之卷內證據均有證據能力，合先敘明。
三、按犯罪事實應依證據認定之，無證據不得認定犯罪事實；又
    不能證明被告犯罪者，應諭知無罪之判決，刑事訴訟法第
    154條第2項、第301第1項分別定有明文；且按認定犯罪事實
    所憑之證據，無論其為直接或間接證據，在訴訟上之證明均
    須於通常一般之人均不致有所懷疑而得確信其為真實之程度
    ，始得據為有罪之認定，倘其證明尚未達到此一程度而有合
    理之懷疑存在，以致無從形成對被告不利之確信時，依據罪
    疑利益歸於被告之法則，即應儘先為有利被告之判斷，不得
    徒憑主觀上之臆測遽行排除有利於被告之可能，最高法院76
    年台上字第4986號著有判例。
四、訊據被告固坦承曾申辦前揭門號等情，惟堅決否認前揭犯行
    ，辯稱:伊於95年10月認識小佑，嗣小佑叫伊申辦本案00000
    00000門號，並交予小佑使用，惟該門號業於95年12月22 日
    被停機等語。經查，公訴人認被告涉前揭犯嫌，主要係以前
    揭被害人己○○、邱永凡、甲○○等於警詢證述前開詐欺集
    團成員係以0000000000電話與其等聯絡，且有被害人己○○
    所持用之0000000000號行動電話與0000000000之通聯紀錄等
    為據，惟查:
(一)被告0000000000門號部分:「全虹企業股份有限公司(下稱全
    虹公司)於95年12月22日，即因收到『內政部警政署165反詐
    騙小組』公文要求將此門號停機，故系統於當日予以停機，
    後於97年2月4日該公司系統自動將此門號永久停機。而該門
    號永久停機後，將無法再申請復機使用，故門號無法撥打及
    接聽電話，亦無法將門號移轉至他家電信公司使用，亦不會
    與其他公司門號或skype網路電話號碼相同，而卷附之通聯
    紀錄，疑為0000000000門號遭竄改之發話紀錄」等，此有全
    虹公司98年7月28日全虹字第98070006號函在卷可稽(本院卷
    第45頁)。
(二)己○○0000000000門號部分:「97年11月5日23:16:57由0000
    000000發話給0000000000，通話秒數4857該筆紀錄，000000
    0000之基地台為(中繼通信紀錄)，表示為其它業者或發話端
    在國外，因此無法顯示國內基地台詳細地址，如在國外原可
    由中華電信國際分公司交換機，查明0000000000其前端發話
    路由是否為國外業者，惟因通聯於逾保存期而無法查詢提供
    」，而「行動電話接續的過程中，從發話者所屬電信業者、
    經中途轉接業者，從受話者所屬業者之交換機，均有能力竄
    發話者號碼欄位的資料，因此，停話中的號碼是有可能遭竄
    改。又現行交換機並無能力辨識所帶號碼為正常之發話者號
    碼或經竄改後的號碼」等，此有中華電話股份有限公司98年
    8月19日、98年10月2日信客一(一)警密(98)字第362號、信
    網四字第0980000749號函各1紙在卷可稽(本院卷第55、72頁
    ) 。
(三)綜上，被告原持有之0000000000門號既於本案案發前的95年
    12 月22日即已停機而無法撥打及接聽，而被害人己○○所
    使用之0000000000門號，於本案案發期間所顯示之與000000
    0000之通聯紀錄，顯可疑為遭竄改之發話紀錄，自難認前開
    詐欺集團成員係持被告之0000000000門號供本案詐欺犯罪之
    用，是本案公訴人所舉之證據，不足以證明被告有前揭幫助
    詐欺之犯行，依前揭說明，因認被告犯罪尚屬不能證明，自
    應為被告無罪之諭知。
五、本案既為無罪之判決，則檢察官移送併辦部分之98年偵字第
    11923、12362號，台灣板橋地方法院檢察署98年度偵字第
    11306號，台灣台北地方法院檢察署98年度字第7731號，台
    灣高雄地方法院檢察署98年度偵字第19926號，均應退由檢
    察官另行偵結，併此敘明。
據上論斷，應依刑事訴訟法第301條第1項，判決如主文。
中    華    民    國    98    年    11    月    16    日
                  刑事第15庭  審判長法  官  江奇峰
                                    法  官  林學晴
                                    法  官  郭書豪
上正本證明與原本無異。
如不服本判決，應於收受送達後10日內向本院提出上訴書狀（應
敘述具體理由並附繕本）。
上訴書狀如未敘述理由，應於上訴期間屆滿後20日內補提理由書
於本院。
中    華    民    國    98    年    11    月    18    日
                                    書記官  陳美虹


司法院資訊處製作；財團法人民間司法改革基金會備份。
